臺灣高雄地方法院刑事判決　　　　　　　　　　　　九十一年度訴字第二六八號
　　公　訴　人　臺灣高雄地方法院檢察署檢察官
　　被　　　告　甲○○
右列被告因毒品危害防制條例案件，經檢察官提起公訴（九十一年度毒偵字第四二九
三號），本院判決如左：
    主  文
甲○○連續施用第一級毒品，處有期徒刑伍月，如易科罰金以參佰元折算壹日。扣案
之海洛因壹小包（淨重零點零貳公克），沒收銷燬之。
    事  實
一、甲○○前因施用毒品案件，經依臺灣高雄地方法院八十八年度毒聲字第八六七六
    號裁定送觀察、勒戒後，在所期間經衛生醫療網支援醫師評定認無繼續施用毒品
    傾向，由臺灣高雄地方法院檢察署於民國八十九年一月三十一日以八十八年度毒
    偵字第二三三七號不起訴處分在案。竟仍未戒除毒癮，復基於施用第一級毒品海
    洛因之概括犯意，自九十年十月間某日起至九十一年七月三十日止，在高雄縣鳳
    山市○○街八十巷十一號住處或公園等處，以將第一級毒品海洛因摻入水中用針
    筒注射之方式，連續施用第一級毒品海洛因多次。嗣於九十一年七月三十一日下
    午三時五十分許，甲○○因毒癮發作難耐，於上開施用毒品犯行未被有偵查職權
    之公務員或機關發覺前，向高雄縣警察局鳳山分局五甲派出所自首，並交出其持
    有之第一級毒品海洛因一包（淨重零點零二公克）。經依臺灣高雄地方法院九十
    一年度毒聲字第四六三四號裁定送觀察、勒戒後，有繼續施用毒品之傾向。
二、案經高雄縣警察局鳳山分局報請臺灣高雄地方法院檢察署檢察官偵查起訴。
    理  由
一、訊據被告甲○○對於自九十年十月間某日起至九十一年七月三十日止，在高雄縣
    鳳山市○○街八十巷十一號住處或公園等處，以將第一級毒品海洛因摻入水中用
    針筒注射之方式，連續施用第一級毒品海洛因多次之事實坦承不諱，並有第一級
    毒品海洛因一包扣案可稽；且被告於九十一年七月三十一日經警採集其尿液送請
    高雄縣政府衛生局檢驗結果，呈嗎啡陽性反應，亦有高雄縣政府衛生局九十一年
    八月九日九一煙檢字第一二三三號煙毒尿液檢驗成績書一紙附卷可稽；而扣案之
    白色粉末一包，經送請法務部調查局檢驗結果，含第一級毒品海洛因成分，淨重
    零點零二公克（包裝重零點二八公克），有該局調科壹字第二二○○一三九一六
    號鑑定通知書可考，足認被告之自白與事實相符，洵堪採為論罪之依據。被告犯
    行，堪予認定。又被告前因施用毒品案件，經依臺灣高雄地方法院八十八年度毒
    聲字第八六七六號裁定送觀察、勒戒後，在所期間經衛生醫療網支援醫師評定認
    無繼續施用毒品傾向，由臺灣高雄地方法院檢察署於八十九年一月三十一日以八
    十八年度毒偵字第二三三七號不起訴處分在案等情，有八十八年度毒偵字第二三
    三七號不起訴處分書、臺灣高等法院被告全國前案紀錄表、臺灣高雄地方法院檢
    察署刑案資料查註紀錄表在卷足憑。其於五年內再犯毒品危害防制條例第十條第
    一項之罪，經臺灣高雄地方法院以九十一年度毒聲字第四六三四號裁定送臺灣高
    雄看守所附設勒戒處所執行觀察、勒戒，在所期間經衛生醫療網支援醫師評定為
    有繼續施用毒品傾向，亦有臺灣高雄地方法院九十一年度毒聲字第四六三四號裁
    定及臺灣高雄看守所附設勒戒處所九十一年八月十二日高所坤戒勒字第一六九三
    號函送之有無繼續施用毒品傾向證明書一份在卷可按。本件事證明確，應予依法
    論科。
二、核被告甲○○所為，係犯毒品危害防制條例第十條第一項施用第一級毒品罪。被
    告非法持有第一級毒品海洛因，進而施用，其持有第一級毒品海洛因之低度行為
    應為施用第一級毒品海洛因之高度行為所吸收，不另論罪。又被告先後多次施用
    第一級毒品海洛因之行為，時間緊接，所犯係構成要件相同之罪，顯係基於概括
    犯意反覆為之，為連續犯，應依刑法第五十六條之規定論以一罪，並加重其刑。
    又公訴人雖僅就被告於九十年十月間起至九十一年七月十五日止施用第一級毒品
    之犯行提起公訴，然檢察官就犯罪事實一部起訴，其效力及於全部，本件被告自
    九十一年七月十六日起至九十一年七月三十日止施用第一級毒品之犯行，與前揭
    論罪科刑部分之自九十年十月間起至九十一年七月十五日止施用第一級毒品部分
    ，有連續犯之關係，已如前述，本院自應就屬裁判上一罪之自九十一年七月十六
    日起至九十一年七月三十日止施用第一級毒品部分，一併加以裁判，附此敘明。
    又被告於其施用毒品犯罪未被發覺前，主動向警員自首而願接受裁判，應依刑法
    第六十二條前段規定，減輕其刑。爰審酌被告前因施用毒品案件，經本院裁定送
    觀察、勒戒後，因認無繼續施用毒品傾向，經臺灣高雄地方法院檢察署檢察官為
    不起訴處分在案，竟仍有繼續施用毒品之行為，顯見其意志不堅，惟念其犯後坦
    承犯行，且施用毒品為自戕行為，尚無害於他人等一切情狀，量處如主文所示之
    刑，並諭知如易科罰金之折算標準。扣案之白色粉末一小包，經送請法務部調查
    局鑑定結果，含第一級毒品海洛因成分，淨重零點零二公克，有該局調科壹字第
    二二○○一三九一六號鑑定通知書可考，是扣案之白色粉末一小包屬第一級毒品
    海洛因無訛，應依毒品危害防制條例第十八條第一項前段併予宣告沒收銷燬之。
    至鑑驗耗損之第一級毒品海洛因，既已滅失，自無庸併予宣告沒收銷燬，附此敘
    明。
據上論斷，應依刑事訴訟法第二百九十九條第一項前段，毒品危害防制條例第十條第
一項、第二十條第三項前段、第十八條第一項前段，刑法第十一條、第五十六條、第
四十一條第一項、第六十二條前段，罰金罰鍰提高標準條例第二條，判決如主文。
本案經檢察官李宛凌到庭執行職務。
中      華      民      國    九十一    年      十      月     十八     日
                                  臺灣高雄地方法院刑事庭
                                      法  官  曾  淑  娟
右正本證明與原本無異。
如不服本判決，應於判決送達後十日內，向本院提出上訴狀。
                                      書記官    呂  怜  勳
中      華      民      國    九十一    年      十      月     十八     日
附錄本判決論罪科刑法條：
毒品危害防制條例第十條
施用第一級毒品者，處六月以上五年以下有期徒刑。
施用第二級毒品者，處三年以下有期徒刑。
